# 请教陈版，权益法投资亏损在所得税调整过程列报

提问人：cjzhangyong 时间：2017-08-19 13:15:27
1 、权益法投资亏损，在非应收入的影响填报正数感觉不符合逻辑，是不是填报在不可抵扣的成本、费用和损失更加的合理 2 、A上市公司非同一控制企业B公司 6 月 30 日作为购买日，那么 6 月 30 日非同一控制B公司，B公司的关联方（A向B公司的C股东收购100%B股权，，该关联方为C控制的企业，认定为B的关联方），那么C控制的企业是否作为A上市公司的关联方进行披露，披露关联余额。
3 、非同一控制企业合并，原来账龄2-3年，那么纳入合并 账龄也是算2-3年吗？ 4 、增资非同一控制收购，那么在非同一控制下企业合并披露股权取得成本 包括增资进入实收资本的的金额吗？

回答人：chenyiwei
1 、如果未就该权益法亏损确认递延所得税资产的，可以； 2 、不是。但如果A只是收购B的部分股权，C仍持有B的部分股权并对其具有重大影响的，则C及其控制的企业在A的合并报表中可以作为关联方，但需披露的关联交易仅限于与B之间的交易和往来。 3 、是。
其可收回性相当于一般情况下账龄 2 ～ 3 年的应收款项。 4 、包含。